---
title: "Projet-9 nettoyage des donnees"
author: "Moty Philippe"
date: "26-2022"
output : 
  html_notebook : 
    toc : true
    toc_depth : 2
    toc_float : true
---

```{r warning=FALSE}
library(readxl) # lecture xls
library(dplyr)  # deplacer les colonnes
library(tidyr) # pivot table
```

```{r echo = FALSE}
options(scipen = 100, digits = 4) # convertir la notation scientifique
```

# Préparation des données

## pays

### import des données
import de la liste des pays depuis le site sql-sh
```{r}
pays <- read.csv("D:/IT/DATA/OC/DATA-PROJETS/PROJET-9/assets/data/sql-pays.csv",sep=";",header=TRUE, encoding='UTF-8')
```

### Manipulation des données
```{r}
# rename and select columns
colnames(pays) <- c('index','code','iso_2','iso_3','Pays','Country')
pays = pays[c('iso_2','iso_3','Pays','Country')]
```

```{r}
sum(is.na(pays))
```

Localiser valeur manquante
```{r}
indLigneNA <- which(is.na(pays),arr.ind = TRUE)[1]
indLigneNA
```
Il s'agit du code iso_2 de la Mamibie NA identifié comme une valeur null. On remplace la valeure null (NA) par la valeur "NA" pour Namibie
```{r}
pays[147,1] <- 'NA'
pays[147,1]
```
Les colonnes de ce dataframe serviront de clé de jointure.


### création data_pays
Creation de data_pays : fusion de toutes les informations utilisées pour l'analyse
```{r}
data_pays = pays
summary(data_pays)
```


#### Nettoyage environnement de travail
```{r}
rm(pays,indLigneNA)
```

## Disponibilité alimentaire

### import des données
```{r}
dispo_alimentaire <- read.csv("D:/IT/DATA/OC/DATA-PROJETS/PROJET-9/assets/data/DisponibiliteAlimentaire_2017.csv",sep=";",header=TRUE, encoding='UTF-8')
```

### Manipulation des données
```{r}
# renommer et supprimer des colonnes avant traitement
colnames(dispo_alimentaire) <- c('c_domain','domain','c_FAO','pays','c_element','element','c_prod','prod','c_year','year','unite','value','symb','desc_symb')
dispo_alimentaire = dispo_alimentaire[c('pays','c_FAO','element','prod','value','unite')]
```

Filtrer les produits concernant la viande de volaille
```{r}
dispo_alimentaire = subset(dispo_alimentaire, prod =="Viande de Volailles")
```

Sélection des indicateurs 
```{r}
dispo_alimentaire = subset(dispo_alimentaire, element %in% c('Production','Importations - Quantité','Exportations - Quantité','Variation de stock','Disponibilité intérieure','Nourriture'))
```

Faire pivoter les lignes contenues dans element en colonne 
```{r}
dispo_alimentaire = dispo_alimentaire %>% pivot_wider(names_from = element,values_from = value)
```

Renommer les nouvelles colonnes obtenues
```{r}
colnames(dispo_alimentaire) <- c('Pays','c_FAO','Prod','Unite','Production_MT','Importation_MT','variation des stock','Exportation_MT','Disponibilité_interieure_MT', 'Nourriture_MT')
```

Selection des colonnes 
```{r}
dispo_alimentaire = dispo_alimentaire[c('Pays','c_FAO','Production_MT','Importation_MT','Disponibilité_interieure_MT', 'Nourriture_MT' )]
```

```{r}
sum(is.na(dispo_alimentaire))
```
```{r}
indLigneNA <- which(is.na(dispo_alimentaire),arr.ind = TRUE)[,1]
indLigneNA
```
Le premier [44], il s'agit de Djibouti, si l'on applique la formule sa production devrait être égale à zero. On remplace le NA par 0
Le second [99] Maldives ne produisent pas de volaille. On remplace par 0
```{r}
dispo_alimentaire[44,3] <- 0
dispo_alimentaire[99,3] <- 0
```

Création du data frame test pour voir les erreur/différences dans la saisie des données
```{r}
temp = merge(x=data_pays,y=dispo_alimentaire,by ='Pays',all.x = TRUE, all.y=TRUE)
```

### Ajout de dispo_alimentaire à data_pays : 165 pays
```{r}
data_pays = merge(data_pays,dispo_alimentaire,on="Pays")
# summary(data_pays)
```

#### Nettoyage de l'environnement
```{r}
rm(dispo_alimentaire,indLigneNA,temp)
```


## Distance_df

### Import des données
```{r}
distance <- read.csv("D:/IT/DATA/OC/DATA-PROJETS/PROJET-9/assets/data/dist_cepii.csv",sep=";",header=TRUE, encoding='UTF-8')
```

### Manipulation des données
On séléctionne la France comme pays d'origine et on affecte les distances aux autres pays
```{r}
distance = subset(distance, iso_o == 'FRA')
distance = distance[c('iso_d','dist')]
```

on renomme les colonnes
```{r}
colnames(distance) <- c('iso_3','distance_France')
```

```{r}
sum(is.na(distance))
# summary(distance)
```

Création du data frame test pour voir les erreur/différences dans la saisie des données
```{r}
temp = merge(x=data_pays,y=distance ,by ='iso_3',all.x = TRUE, all.y=TRUE)

```

### Ajout de distance à data_pays : 161 pays
```{r}
data_pays = merge(data_pays,distance, on = 'iso_3')
```

#### Nettoyage de l'environnement
```{r}
rm(distance,temp)
summary(data_pays)
```

## PIB
### Import des données
```{r}
PIB <- read.csv("D:/IT/DATA/OC/DATA-PROJETS/PROJET-9/assets/data/Economie_PIB_croissance.csv",sep=";",header=TRUE, encoding='UTF-8')
```
### Manipulation des données
On renomme les colonnes
```{r}
colnames(PIB) <- c('c_domain','domain','c_country','country','c_element','element','c_prod','prod','c_year','year','unite','value','symb','desc_symb','note')
```
On séléctionne les colonnes
```{r}
PIB = PIB[c('country','year','element','prod','value','unite')]
```
On fait pivoter les lignes en colonnes
```{r}
PIB = subset(PIB, element %in% c('Valeur US $'))
colnames(PIB) <- c('Pays','year','element','prod','PIB_US_$_M','unite')
```
On sélectionne
```{r}
PIB = PIB[c('Pays','PIB_US_$_M')]
```

```{r echo = FALSE}
sum(is.na(PIB))
summary(PIB)
```
Création du data frame test pour voir les erreur/différences dans la saisie des données
```{r}
temp = merge(x=data_pays,y=PIB ,by ='Pays',all.x = TRUE, all.y=TRUE)

```
### Ajout de PIB à data_pays 
```{r}
data_pays = merge(data_pays,PIB, on = 'Pays')

```

#### Nettoyage de l'environnement
```{r}
rm(PIB, temp)
```

## political_stability

### Import des données
```{r}
political_stability <- read.csv("D:/IT/DATA/OC/DATA-PROJETS/PROJET-9/assets/data/politicalStability_2017.csv",sep=";",header=TRUE, encoding='UTF-8')
```

### Manipulation des données
Renommer les colonnes
```{r}
colnames(political_stability) <- c('c_domaine','domain','c_FAO','Country','c_element','element','c_item','item','c_year','year','unite','Political_stability','flag','flag_desc','note')
```

Selection des colonnes
```{r}
political_stability=political_stability[c('Country','c_FAO','year','item','Political_stability','unite')]
```


```{r}
political_stability = political_stability[c('Country','c_FAO','Political_stability')]
```

```{r}
sum(is.na(political_stability))
# summary(political_stability)
```

Création du data frame test pour voir les erreurs/différences dans la saisie des données
```{r}
temp = merge(x=data_pays,y=political_stability ,by ='Country',all.x = TRUE, all.y=TRUE)
```

### Ajout de Political_stability à data_pays 
```{r}
data_pays = merge(data_pays,political_stability, on = 'Country')
summary(data_pays)
```

#### Nettoyage de l'environnement
```{r}
rm(political_stability, temp)
```

## population

### Import des données
```{r}
population <- read.csv("D:/IT/DATA/OC/DATA-PROJETS/PROJET-9/assets/data/Population_2000_2018.csv",sep=";",header=TRUE, encoding='UTF-8')
```

### Manipulation des données
Renommer les colonnes
```{r}
colnames(population) <- c('c_domain','domain','c_country','Pays','c_element','element','c_prod','prod','c_year','year','unite','value','symb','desc_symb','note')
```

On fait une première sélection
```{r}
population = population[c('Pays','year','value')]
```

On change l'unité 
```{r}
population$value = population$value *1000
```

On pivote les années en colonnes
```{r}
population = population %>% pivot_wider(names_from = year,values_from = value) 
```

On selectionne 2010 et 2017 pour calculer l'évolution plus tard
```{r}
population = population[c('Pays','2012','2017')]
```

On renomme les colonnes pour quelles soit mieux identifiées dans le data_pays
```{r}
colnames(population) <- c('Pays','pop_2012','pop_2017')
```

```{r}
sum(is.na(population))
# summary(population)
```
On identifie les na
```{r}
indLigneNA <- which(is.na(population),arr.ind = TRUE)[,1]
indLigneNA
```

On visualise et estime la pertinence des pays affecté par ces na
```{r}
for (i in indLigneNA) {
  print(population[i,])
}

```
On supprime les pays :  'Soudan (ex)',Soudan existe sous un autre nom et 'Serbie-et-Monténégro' existe en dissocié

```{r, echo=FALSE}
# suppression
population = population[population$Pays != 'Serbie-et-Monténégro' & population$Pays != 'Soudan (ex)',]
```

### temp  pour visualiser les incohérences
```{r}
temp = merge(x=data_pays, y=population,by='Pays', all.x = TRUE,all.y=TRUE)

```


### Ajout de population à data_pays  
```{r}
data_pays = merge(data_pays,population, on = 'Pays')

```

#### Nettoyage de l'environnement
```{r}
rm(i,indLigneNA,population,temp)
# summary(data_pays)
```


## business_score_df

### Import des données
```{r warning=FALSE}
business_score = read_xlsx('D:/IT/DATA/OC/DATA-PROJETS/PROJET-9/assets/data/Historical-Data--DB04-DB20-.xlsx')
```

### Manipulation des données
Séléctionner les colonnes
```{r}
business_score = business_score[c('Country code','Economy','DB year','Ease of doing business score (DB17-21 methodology)','Score-Starting a business')]
```

Renommer les colonnes
```{r}
colnames(business_score) <- c('iso_3','Country','year','Ease_of_doing_business_score','Score_Starting _a_business')
```

Filtrer sur 2017
```{r}
business_score = subset(business_score, year =='2017')
```


```{r}
business_score = business_score[c('iso_3','Country','Ease_of_doing_business_score','Score_Starting _a_business')]

```

```{r}
sum(is.na(business_score))
```

### temp  pour visualiser les incohérences
```{r}
temp = merge(x=data_pays, y=business_score,by='Country', all.x = TRUE,all.y=TRUE)

```

### Ajout de business_score a data_pays

```{r}
data_pays = merge(data_pays,business_score,on = 'Country')
# summary(data_pays)
```

#### Nettoyage de l'environnement
```{r}
rm(business_score,temp)
```

## Dispo_alimentaire volaille

### Import des données
```{r}
dispo_alim_total_volaille <- read.csv("D:/IT/DATA/OC/DATA-PROJETS/PROJET-9/assets/data/dispo_alimentaire volaille_total.csv",sep=";",header=TRUE, encoding='UTF-8')
```

### Manipulation des données
On renomme les colonnes
```{r}
colnames(dispo_alim_total_volaille) <- c('c_domain','domain','c_country','Pays','c_element','element','c_prod','prod','c_year','year','unite','value','symb','desc_symb')
```
 
```{r}
# On fait une première séléction de colonnes :
dispo_alim_total_volaille = dispo_alim_total_volaille[c('Pays','element','prod','value','unite')]
```

On crée une colonne elem_prod qui concatene element et prod
```{r}
dispo_alim_total_volaille['elem_prod'] = paste(dispo_alim_total_volaille$element, dispo_alim_total_volaille$prod)
dispo_alim_total_volaille = dispo_alim_total_volaille[c('Pays','elem_prod','value')]
```

On fait pivoter les données pour les avoir en colonne pour chaque pays
```{r}
dispo_alim_total_volaille <- dispo_alim_total_volaille %>% pivot_wider(names_from = elem_prod,values_from = value)
```

On renomme les colonnes
```{r}
names(dispo_alim_total_volaille) = c("Pays","Dispo_alim(Kcal/personne/jour)_Total_General", "Dispo_proteines_quantite(g/personne/jour)_Total_General","Dispo_alim_quantite(kg/personne/an)_Viande_Volailles", "Disp_alim(Kcal/personne/jour)_Viande_Volailles`
","Dispo_proteines_quantite(g/personne/jour)_Viande_Volailles")
```
On recherche les na
```{r}
sum(is.na(dispo_alim_total_volaille))
#summary(dispo_alim_total_volaille)
```

### temp  pour visualiser les incohérences
```{r}
temp = merge(x=data_pays, y= dispo_alim_total_volaille,by='Pays', all.x = TRUE,all.y=TRUE)

```


### On ajoute les données à data_pays 

```{r}

data_pays= merge(data_pays,dispo_alim_total_volaille,on = 'Pays')

```

#### Nettoyage de l'environnement
```{r}
rm(dispo_alim_total_volaille,temp)
```


# Export
```{r}
# export 
write.table(data_pays,"../assets/data/data_pays_2.csv",sep=",",row.names=FALSE,quote=FALSE)

```


dfgdgfdgdgdgfdg

gddghdffgdgfdg

### Import des données
```{r}
import_poulet <- read.csv("D:/IT/DATA/OC/DATA-PROJETS/PROJET-9/assets/data/import_poulet.csv",sep=";",header=TRUE, encoding='UTF-8') 

```

### Manipulation des données

Renommer
```{r}
names(import_poulet) <- c('c_domain','domain','c_FAO','Country','c_element','element','c_prod','prod','c_year','year','unite','value','symb','desc_symb')
```
```{r}
# On fait une première séléction de colonnes :
import_poulet = import_poulet [c('Country','c_FAO','element','unite','value')]
```

On crée une colonne elem_prod qui concatene element et prod
```{r}
import_poulet['elem_unite'] = paste(import_poulet$element, import_poulet$unite)
import_poulet = import_poulet[c('Country','c_FAO','elem_unite','value')]
```

On fait pivoter les données pour les avoir en colonne pour chaque pays
```{r}
import_poulet <- import_poulet %>% pivot_wider(names_from = elem_unite,values_from = value)
```

On renomme les colonnes
```{r}
names(import_poulet) = c('Country','c_FAO','Importation_nb_tetes','Importation_tonnes','Importation_Poulet_$USD')
```

Changement d'unité 
```{r}
import_poulet['Importation_Poulet_$USD'] = import_poulet['Importation_Poulet_$USD'] * 1000
```

On recherche les na
```{r}
sum(is.na(import_poulet))
#summary(dispo_alim_total_volaille)
```

### temp  pour visualiser les incohérences
 
```{r}
temp = merge(x=data_pays, y= import_poulet,by='Country', all.x = TRUE,all.y=TRUE)

```

### Ajout de  à data_pays 
```{r}
data_pays = merge(data_pays,import_poulet, on='Country')
```
#### Nettoyage de l'environnement
```{r}
#summary(data_pays)
rm(import_poulet,temp)
```
###########################################################################################################################################################################################################################################################################
## indice des prix a la consommation
### Import des données
```{r}
indice_prix_conso <- read.csv("D:/IT/DATA/OC/DATA-PROJETS/PROJET-9/assets/data/indice_prix_consomation.csv",sep=",",header=TRUE, encoding='UTF-8') 

```

### Manipulation des données

 On fait une première séléction de colonnes :

Renommer les colonnes

```{r}
names(indice_prix_conso) <- c('c_domain','domain','c_FAO','Country','c_year','year','c_prod','Food_price_inflation','c_mois','mois','unite','value','symb','desc_symb','note')

```
On séléctionne
```{r}
indice_prix_conso <- indice_prix_conso[c('Country','c_FAO','Food_price_inflation','mois','unite','value')]
```
On cree une colonne food_price_inflation_unite

```{r}
indice_prix_conso['inflation_%'] <- paste(indice_prix_conso$Food_price_inflation, indice_prix_conso$unite)
```

On fait pivoter les données pour les avoir en colonne pour chaque pays
```{r}
indice_prix_conso <- indice_prix_conso %>% pivot_wider(names_from = mois,values_from = value)
```

Ce sont des % inflation renommer les colonnes pour data_pays
Sélection des colonnes
```{r}
indice_prix_conso <- indice_prix_conso[c('Country',
                                        'January',
                                        'February',
                                        'March',
                                        'April',
                                        'May',
                                        'June',
                                        'July',
                                        'August',
                                        'September',
                                        'October',
                                        'November',
                                        'December'
                                        )]
```

Calcule de la moyenne sur l'année
```{r}
indice_prix_conso['inflation_moy'] = rowMeans(indice_prix_conso[,c(2:13)])
# 'January','March','April','May','June','July','August','September','October','November','December'
               
```

Renommer le pays pour l'Angleterre
```{r}
indice_prix_conso[190,1] <- "United Kingdom"
```


### Ajout de  à data_pays 
```{r}
data_pays <- merge(data_pays,indice_prix_conso, on="Country")
```
#### Nettoyage de l'environnement
```{r}
rm(indice_prix_conso)
# summary(data_pays)
```

## protein animal
### Import des données
```{r}
protein_animal <- read.csv("D:/IT/DATA/OC/DATA-PROJETS/PROJET-9/assets/data/proteinAnimal_2016-2018.csv",sep=";",header=TRUE, encoding='UTF-8') 

```

### Manipulation des données

Renommer les colonnes
```{r}
names(protein_animal) <- c('c_domain','domain','c_FAO','Country','c_element','element','c_item', 'item','c_year','year','unite','value','flag','lfag_desc','note')

```

On séléctionne
```{r}
protein_animal <- protein_animal[c('Country','item','unite','value')]
```


On fait pivoter les données pour les avoir en colonne pour chaque pays
```{r}
protein_animal <- protein_animal %>% pivot_wider(names_from = item,values_from = value)
```

Sélection des colonnes
```{r}
names(protein_animal) <- c('Country','unite','Apport_moyen_proteine(g/capita/day)','Apport_moyen_proteine_animal(g/capita/day)')
```

Sélection des colonnes
```{r}
protein_animal <- protein_animal[c('Country','Apport_moyen_proteine(g/capita/day)','Apport_moyen_proteine_animal(g/capita/day)')]
```
On renomme l'Angleterre
```{r}
protein_animal[163,1] <- "United Kingdom"
```


### Ajout de  à data_pays 
```{r}
data_pays = merge(data_pays,protein_animal, on='Country')
```

#### Nettoyage de l'environnement
```{r}
rm(protein_animal)
# summary(data_pays)
```


# Calcule de nouveaux indicateurs et nettoyage

## Enquête sur les importation à 0 et suppression des pays
Enquête sur les pays dont l'importations est à 0
```{r}
pays_import_0 = data_pays[data_pays$Importation_MT== 0,c('Pays')]
print(pays_import_0)
```

Certains sont liés à la crise aviaire de 2017 : on les garde 
D'autre sont liés à une législation visant à développer le marché nationale : on supprime
- Belize
- Malawi
- Sénégal


```{r}
# data_pays <-as.data.frame(data_pays)
# Suppression des pays par leur index 
data_pays <- data_pays[c(-14,-74,-104),]
rm(pays_import_0)
```

## Evolution de la population
```{r}
# On calcule le taux de variation de population entre 2012 et 2017
data_pays['pop_evol_12-17'] <- (data_pays['pop_2017'] - data_pays['pop_2012']) / data_pays['pop_2012'] * 100
```

## Calcul de la part des protéines provenant de la consommation de volaille par rapport à la quantité totale dans la disponibilité alimentaire total du pays

```{r}
temp = data_pays
```

```{r}
data_pays['part_protein_Volaille/total'] <- round(( data_pays['Dispo_proteines_quantite(g/personne/jour)_Viande_Volailles'] / data_pays['Dispo_proteines_quantite(g/personne/jour)_Total_General'] *100),2)
```

## Volailles importées consommées par habitant = nourriture ?

```{r}
#import / nb_hab
data_pays['volaille_import/nb_hab'] = data_pays['Importation_MT'] / data_pays['pop_2017'] 
```

## volailles produites nationalement consommées (par habitant)

```{r}
#production / nb_hab

data_pays['volaille_prod/hab'] = data_pays['Production_MT'] / data_pays['pop_2017'] 
```


Importance de l'import de nourriture pour volaille
```{r}
# nourriture / import

data_pays['volaille_nourriture/hab'] = data_pays['Nourriture_MT'] / data_pays['pop_2017'] 
```


```{r}
rm(temp)
```

# Séléction colonnes finales
```{r}
data_pays <- data_pays[,c(-2,-3,-4,-5)]
# sum(is.na(data_pays))
```
Renommer les colonnes pour éviter les erreurs à l'export
```{r}
names(data_pays) = c('Country',
               'Production_MT',
               'Importation_MT',
               'Disponibilite_interieure_MT',
               'Nourriture_MT',
               'distance_France',
               'PIB_US_$_M',
               'Political_stability',
               'pop_2012',
               'pop_2017',
               'Ease_of_doing_business_score',
               'Score_Starting _a_business',
               'Dispo_alim(Kcal/personne/jour)_Total_General',
               'Dispo_proteines_quantite(g/personne/jour)_Total_General',
               'Dispo_alim_quantite(kg/personne/an)_Viande_Volailles',
               'Disp_alim(Kcal/personne/jour)_Viande_Volailles',
               'Dispo_proteines_quantite(g/personne/jour)_Viande_Volailles',
               'Importation_nb_tete',
               'Importation-tonnes',
               'Importation_Poulet_$USD',
               'January', 
               'February',
               'March',
               'April',
               'May',
               'June',
               'July',
               'August',
               'September',
               'October',
               'November',
               'December',
               'inflation_moy',# indicateur calculé
               'Apport_moyen_proteine(g/capita/day)',
               'Apport_moyen_proteine_animal(g/capita/day)',
               # Indicateurs calculés
               'pop_evol_12-17',
               'part_protein_Volaille/total',
               'volaille_import/nb_hab',
               'volaille_prod/hab',
               'volaille_nourriture/hab'
               
)
```

Sélectionner les colonnes du df final

```{r}
# PESTEL : Politique, Economique, Social, Technologie, Environnement, Réglementaire

data_pays <- data_pays[c('Country',
          # Politique
                         'Production_MT',
                         'Importation_MT',
                         # 'Importation_nb_tete',
                         # 'Importation-tonnes',
                         # 'Importation_Poulet_$USD',
                         # 'Disponibilite_interieure_MT',
                         # 'Nourriture_MT',
                         
          # Economique  
                         'PIB_US_$_M',
                         'Political_stability',
                         'inflation_moy',
          
          # Social et consommation     
    
                         # 'pop_2012',
                         'pop_2017',
                         # 'pop_evol_12-17',
                         # 'Dispo_alim(Kcal/personne/jour)_Total_General',
                         # 'Dispo_proteines_quantite(g/personne/jour)_Total_General',
                         # 'Dispo_alim_quantite(kg/personne/an)_Viande_Volailles',
                         # 'Disp_alim(Kcal/personne/jour)_Viande_Volailles',
                         # 'Dispo_proteines_quantite(g/personne/jour)_Viande_Volailles',
                         'part_protein_Volaille/total',
                         # 'volaille_import/nb_hab',
                         # 'volaille_prod/hab',
                         # 'volaille_nourriture/hab',
                         # 'Apport_moyen_proteine(g/capita/day)',
                         # 'Apport_moyen_proteine_animal(g/capita/day)',
          
          # Technologie et transport
                         'distance_France',
                         'Ease_of_doing_business_score'
                         # 'Score_Starting _a_business',
                         
          # Réglementaire : les pays concernés ont été supprimés du data frame
          
         )]
```


# Export
```{r}
write.table(data_pays,"../assets/data/data_pays_5.csv",sep=",",row.names=FALSE,quote=FALSE)
```

```{r echo=FALSE}
# TEST de sortie
sortie <- read.csv("D:/IT/DATA/OC/DATA-PROJETS/PROJET-9/assets/data/data_pays_5.csv",sep=",",header=TRUE, encoding='UTF-8') 

```

 
```{r} 

```

