---
title: "Projet-9.2 Analyse"
author: "Moty Philippe"
date: "06-2022"
output : 
  html_notebook : 
    toc : true
    toc_depth : 2
    toc_float : true
---
```{r warning=FALSE, message=FALSE,echo = FALSE} 
library('cluster')    # clustering
library('dendextend') # couleur dendrogramme
library('factoextra') # visualisation dendrogramme
library('corrplot') # pour faire une 'heatmap' de points
library('readxl') # lecture xls
```

# Import des données
```{r}
donnees.Pays <- read.csv("D:/IT/DATA/OC/DATA-PROJETS/PROJET-9/assets/data/data_pays_5.csv",sep=',',encoding='UTF-8')
rownames(donnees.Pays) = donnees.Pays$Country # index
```


# Classification Ascendante Hiérarchique

## Préparation des données

Data : les données sont est centrées réduites et nom pays comme index

```{r}
data <- donnees.Pays[,-1]
# Centrer et réduire les valeurs
data <- scale(data,center=TRUE, scale = TRUE)

```

## Clustering Ascendant hiérarchique
```{r}
# Classification ascendante hiérarchie
cah.res <- hclust(dist(data, method = 'euclidean' ),method='ward.D2')
```

## Dendrogramme
```{r}
# dendrogramme exporté en png
png(file="../assets/resultats/cah_dendrogramme.png",width=1800,height=750)
par(cex=0.8, mar=c(5, 8, 4, 1))
plot(cah.res, xlab="", ylab="", main="", hang = -1)
par(cex=2)
title(xlab="Pays", ylab="Distance", main="Classification ascendante hiérarchique ")
dev.off()
```
### Partition
```{r}
arbre <- cah.res
plot(arbre, labels = FALSE, main = "Partition en 5 ou 6 classes", xlab = "", ylab = "", sub = "", axes = FALSE, hang = -1)
rect.hclust(arbre, 5, border = "red3")
rect.hclust(arbre, 6, border = "blue3")
```

#### Perte d'inertie
```{r}
inertie <- sort(arbre$height, decreasing = TRUE)
plot(inertie[1:10], type = "s", xlab = "Nombre de classes", ylab = "Inertie")

points(c(3, 5, 6), inertie[c(3, 5, 6)], col = c("green3", "red3", "blue3"), cex = 2, lwd = 3)
```
Pour obtenir une partition de la population (Pays), il suffit de découper le dendrogramme obtenu à une certaine hauteur. En premier lieu, une analyse de la forme du dendrogramme pourra nous donner une indication sur le nombre de classes à retenir. Dans notre exemple, deux branches bien distinctes apparaissent sur l’arbre.

Pour nous aider, nous pouvons représenter les sauts d’inertie du dendrogramme selon le nombre de classes retenues.
On voit 3 saut assez nets à 3,5,6 représenté en vert, rouge, bleu


```{r}
# png(file="../assets/resultats/cah_dendrogramme_2.png",width=1800,height=750)
fviz_dend(arbre, k = 6, show_labels = TRUE, rect = TRUE)
```

```{r}
rm(inertie,arbre)
```

### On détermine le nombre optimal de cluster

```{r}
# Détecter le nombre de cluster

BT <- c()
for (k in 1:10){
  tmp <-kmeans(data,centers=k)
  BT[k] <- tmp$betweenss/tmp$totss # La somme des carrés entre les grappes / La somme totale des carrés
} #je fais évoluer le nombre de cluster de 1 à 10

# affichage
print(BT)
  
# choix sur graphique
plot(1:10,BT,type='b',main='Inertie expliqué vs. nb de groupe')
  
```

```{r}
# on nettoie l'environnement
rm(BT, k, tmp)
```

### Coefficient de Silhouette pour déterminer la valeur optimale de k
```{r}
silhouette_score <- function(k){
  km <- kmeans(data, centers = k, nstart=25)
  ss <- silhouette(km$cluster, dist(data))
  mean(ss[, 3])
}

k <- 2:10
avg_sil <- sapply(k, silhouette_score)
plot(k, type='b', avg_sil, xlab='Number of clusters', ylab='Average Silhouette Scores', frame=FALSE)
```
```{r}
# On nettoie l'environnement
rm(avg_sil,k,silhouette_score)
```


On choisit le nombre de cluster a 6
```{r}
cah.groupes = factor(cutree(cah.res, 6))

```

### On calcul des centroïdes
```{r}
centroides = data.frame() # on créé un df vide

# pour chaque groupes,
nom_groupes = unique(cah.groupes)
for (i in nom_groupes) {
  # je recupere les valeurs du cluster
  groupe = subset(data, cah.groupes == i)
  # je calcule le centroide en faisant une moyenne par colonne
  centroid = colMeans(groupe, na.rm = TRUE)
  # je l'ajoute au df
  centroides = rbind(centroides, centroid)
}

# on renomme chaque colonne avec le nom du dernier centroide calculé
names(centroides) = names(centroid)
rownames(centroides) = nom_groupes
```


## Visualisation heatmap de la classification hiérarchique

```{r}
centroides
```
```{r}
library(pheatmap)
```


```{r}
png(file="../assets/resultats/cah_pheatmaps.png",width=1800,height=750)
pheatmap(t(centroides),
         display_numbers = TRUE,# pour afficher les valeurs
         fontsize = 30, # pour diminuer la police des valeurs 
         cluster_cols = FALSE,# pour obtenir un réarrangement de colonnes
         cluster_rows = FALSE, # pour obtenir un réarrangement de lignes
         scale="column"
         ) 
```

```{r}
round(centroides,2)
```



```{r}
# png(file="../assets/resultats/cah_heatmap.png",width=1800,height=750)
heatmap(t(as.matrix(centroides)), Rowv = NA, Colv = NA, margins = c(6,6),main="clustering CAH") 

legend(x="left",y='center',title = "Performance des clusters", legend=c("max","strong","medium","weak", "min"),cex=2,fill = heat.colors(6))
```


Ajouter une colonne cluster cah à data
```{r}
data_cah <- cbind(data, cah.groupes)
donnees.Pays <- cbind(donnees.Pays,cah.groupes)
# head(data)
```

```{r}
rm(nom_groupes,i,groupe,centroid,cah.res)

# export centroides
write.table(centroides,"../assets/resultats/cah_centroides.csv",sep=",",row.names=FALSE,quote=FALSE)

```

## Travail sur les pays 

```{r}
temp <- subset(donnees.Pays, donnees.Pays$cah.groupes== 1)
print(temp$Country)
```


```{r}
temp <- subset(donnees.Pays, donnees.Pays$cah.groupes== 2)
print(temp$Country)
```


```{r}
temp <- subset(donnees.Pays, donnees.Pays$cah.groupes== 3)
print(temp$Country)
```


```{r}
temp <- subset(donnees.Pays, donnees.Pays$cah.groupes== 4)
print(temp$Country)
```


```{r}
temp <- subset(donnees.Pays, donnees.Pays$cah.groupes== 5)
print(temp$Country)
```


```{r}
temp <- subset(donnees.Pays, donnees.Pays$cah.groupes== 6)
print(temp$Country)
```

### MAP - Clustering CAH


```{r, echo=FALSE}
library(maptools)
data(wrld_simpl)

my_map <- wrld_simpl
```

Préparation des données 
```{r}
# donnee.map <- donnees.Pays
# donnee.map <- c("Country","cah.groupes")
# donnee.map <- as.data.frame(donnee.map)

```


```{r}
png(file="../assets/resultats/cah_map.png",width=1800,height=750)
country_colors <- setNames(rep("white", length(my_map$NAME)), my_map$NAME)

country_colors[c("Afghanistan","Algeria","Angola","Argentina","Azerbaijan","Bangladesh","Burkina Faso","Cameroon","Chad","Ethiopia","Gabon","Gambia","Guatemala","Guinea","Guinea-Bissau","Haiti","Iraq","Kenya","Lebanon","Liberia","Madagascar","Mali","Mauritania","Mozambique","Myanmar","Niger","Nigeria","Pakistan","Rwanda","Sierra Leone","Sri Lanka","Sudan","Suriname","Tajikistan","Togo")] <- c("yellow") # cluster 1


country_colors[c( "Albania","Armenia","Austria","Belarus","Bosnia and Herzegovina","Canada","Croatia","Cyprus","Czech Republic","Denmark","Estonia","Finland" , "Georgia","Greece","Hungary","Ireland","Italy"  ,"Kazakhstan","Latvia","Lithuania", "Luxembourg","Malta","Morocco","Norway","Poland","Portugal","Russia","Slovenia", "Spain","Sweden","Switzerland","Tunisia","Ukraine","United Arab Emirates")] <- c("pink") # cluster 2


country_colors[c("Antigua and Barbuda","Bahamas","Benin","Botswana","Brazil"  ,"Cambodia","Chile"   ,"Colombia","Costa Rica","Dominica","Dominican Republic","Ecuador","El Salvador","Fiji","Ghana","Grenada","Honduras","Indonesia","Israel", "Jamaica","Jordan","Kiribati","Kuwait","Lesotho", "Malaysia","Maldives","Mauritius","Mongolia","Nepal","Nicaragua","Oman","Panama", "Paraguay","Peru","Samoa","Thailand","Trinidad and Tobago", "Uruguay","Vanuatu","Zambia","Zimbabwe")] <- c("green") # cluster 3

country_colors[c( "Belgium","France","Germany","Japan","Mexico","Netherlands","Saudi Arabia", "South Africa","United Kingdom")] <- c("red") # cluster4 

country_colors[c( "India")] <- c("blue") # cluster 5

country_colors[c( "United States")] <- c("orange") # cluster 6

plot(my_map, col = country_colors)
title("Resultat clustering par CAH")

legend(x='bottomright', border = "black",title = 'les clusters',cex=2 ,legend = c( "cluster 1", "cluster 2", "cluster 3", "cluster 4", "cluster 5", "cluster 6"),fill = c('yellow','pink','green','red','blue','orange'))
```

Nettoyage environnement
```{r}
rm(wrld_simpl,temp,my_map,country_colors,centroides,data_cah,cah.groupes)
```

# K-MEANS

## On détermine le nombre optimal de cluster 

création de la fonction
```{r}
# WWS plot function
wss <- function(data, nc=10, seed=1234) {
  wss <- (nrow(data)-1)*sum(apply(data,2,var))
  for (i in 2:nc) {
    set.seed(seed)
    wss[i] <- sum(kmeans(data,centers=i)$withinss)}
  
plot(1:nc,wss,type="b", xlab="Number of Clusters", ylab="Within groups sum of square")
}
```

## On affiche le plot de la méthode du coude
```{r}
wss(data)
```
```{r}
# On nettoie l'environnement
rm(wss)
```

## On compare
```{r}
ratio_ss <- data.frame(cluster = seq(from = 1, to = 9, by = 1)) 
for (k in 1:9) {
km_model <- kmeans(data, k, nstart = 20)
ratio_ss$ratio[k] <- km_model$tot.withinss / km_model$totss
}
```

```{r}
ggplot(ratio_ss, aes(cluster, ratio)) + 
geom_line() +
geom_point()
```
```{r}

```

On en déduit que c'est entre 4 et 6 mais 5 n'apporte rien car il englobe Inde et USA dans le même cluster

## Calcule du 6-Means
```{r}
# Compute k-means with k = 6
km.res <- kmeans(data, 6, nstart = 25)
```

Afficher le resultat
```{r}
print(km.res)
```


Il est possible de calculer la moyenne de chaque variable par clusters en utilisant les données d'origine :

```{r warning=FALSE}
agg_donneesPays_cluster <- aggregate(donnees.Pays, by=list(cluster=km.res$cluster), mean)
agg_donneesPays_cluster <- agg_donneesPays_cluster[,c(-2,-12)]

```
```{r}
# export centroides des clusters
write.table(agg_donneesPays_cluster,"../assets/resultats/km6_centroides.csv",sep=",",row.names=FALSE,quote=FALSE)
```

Ajouter les classifications de points aux données d'origine :

```{r}
donnees.Pays <- cbind(donnees.Pays, cluster = km.res$cluster)
head(donnees.Pays)
```

```{r}
centroides = km.res$centers
centroides <- centroides[,-10]
# png(file="../assets/resultats/km6_heatmap.png",width=1800,height=750)
heatmap(t(as.matrix(centroides)), Rowv = NA, Colv = NA, margins = c(6,6),main="Clustering 6-means")
legend(x="left",y='center',title = "Performance des clusters", legend=c("max","strong","medium","weak", "min"),cex=2,fill = heat.colors(6))
```

```{r}
png(file="../assets/resultats/km6_pheatmaps.png",width=1800,height=750)
pheatmap(t(centroides),
         display_numbers = TRUE,# pour afficher les valeurs
         fontsize = 30, # pour diminuer la police des valeurs 
         cluster_cols = FALSE,# pour obtenir un réarrangement de colonnes
         cluster_rows = FALSE, # pour obtenir un réarrangement de lignes
         scale="column"
         ) 
```

## Etude des pays

```{r}
temp <- subset(donnees.Pays, donnees.Pays$cluster== 1)
print(temp$Country)
```
```{r}
temp <- subset(donnees.Pays, donnees.Pays$cluster== 2)
print(temp$Country)
```
```{r}
temp <- subset(donnees.Pays, donnees.Pays$cluster== 3)
print(temp$Country)
```
```{r}
temp <- subset(donnees.Pays, donnees.Pays$cluster== 4)
print(temp$Country)
```
```{r}
temp <- subset(donnees.Pays, donnees.Pays$cluster== 5)
print(temp$Country)
```
```{r}
temp <- subset(donnees.Pays, donnees.Pays$cluster == 6)
print(temp$Country)
```
### Carte repartition des groupes issus du 6-means
```{r}
#library(maptools)
data(wrld_simpl)
my_map <- wrld_simpl

```

```{r}
png(file="../assets/resultats/km6_map.png",width=1800,height=750)
country_colors <- setNames(rep("white", length(my_map$NAME)), my_map$NAME)

country_colors[c("Angola","Argentina","Azerbaijan","Ethiopia","Guinea","Kenya","Mozambique","Nigeria","Rwanda","Sierra Leone","Sudan","Suriname","Ukraine")] <- c("yellow") # cluster 1

country_colors[c("Antigua and Barbuda","Bahamas","Brazil","Chile","Colombia","Costa Rica","Dominica","Dominican Republic","Fiji","Grenada","Israel","Jamaica","Kiribati","Kuwait","Malaysia","Mauritius","Mexico","Panama","Peru","Samoa","Saudi Arabia","South Africa","Trinidad and Tobago","Vanuatu"   )] <- c("pink") # cluster 2

country_colors[c(
  "Afghanistan",   "Algeria",       "Bangladesh",    "Benin",         "Botswana",      "Burkina Faso",  "Cambodia",     
  "Cameroon",      "Chad",          "Ecuador",       "El Salvador",   "Gabon",         "Gambia",        "Ghana",        
  "Guatemala",     "Guinea-Bissau", "Haiti",         "Honduras",      "Indonesia",     "Iraq",          "Jordan",      
  "Lebanon",       "Lesotho",       "Liberia" ,      "Madagascar",    "Maldives",      "Mali",          "Mauritania",   
  "Mongolia",      "Myanmar",       "Namibia",       "Nepal",         "Nicaragua",     "Niger",         "Pakistan",     
  "Paraguay",      "Sri Lanka" ,    "Tajikistan",    "Thailand",      "Togo",          "Tunisia",       "Uganda",       
  "Uruguay",       "Zambia",        "Zimbabwe"
  )] <- c("green") # cluster 3

country_colors[c("India")] <- c("red") # cluster4 

country_colors[c(
  "Albania",                "Armenia",                "Austria",                "Belarus",               
  "Belgium",                "Bosnia and Herzegovina", "Bulgaria",               "Canada",                
  "Croatia",                "Cyprus",                 "Czech Republic",                "Denmark",               
  "Estonia",                "Finland",                "France",                 "Georgia",               
  "Germany",                "Greece",                 "Hungary" ,               "Ireland",               
  "Italy" ,                 "Kazakhstan",             "Latvia",                 "Lithuania",             
  "Luxembourg" ,            "Malta",                  "Morocco",                "Netherlands",           
  "Norway",                 "Oman",                   "Poland",                 "Portugal",              
  "Russia" ,               "Slovenia",               "Spain",                  "Sweden",                
  "Switzerland",            "United Arab Emirates", "United Kingdom", 'Japan' 
  )] <- c("blue") # cluster 5
               
country_colors[c("United States")] <- c('orange') # cluster 6

plot(my_map, col = country_colors)
title("Resultat clustering par K-MEANS")

legend(x='bottomright', border = "black",title = 'les clusters',cex=2 ,legend = c( "cluster 1", "cluster 2", "cluster 3", "cluster 4", "cluster 5", "cluster 6"),fill = c('yellow','pink','green','red','blue','orange'))

```

Nettoyage environnement
```{r}
rm(wrld_simpl,temp,my_map,km.res,country_colors,centroides,agg_donneesPays_cluster)
```

## K-Means a 5 pour conforter notre décisions à 6
 
Calcule du K-Means
```{r}
# Compute k-means with k = 5
km.res <- kmeans(data, 5, nstart = 25)
```

Afficher le resultat
```{r}
print(km.res)
```


```{r}
# df <- as.data.frame(km.res$cluster)
table(km.res$cluster)
```

Il est possible de calculer la moyenne de chaque variable par clusters en utilisant les données d'origine :

```{r warning=FALSE}
agg_donneesPays_cluster <- aggregate(donnees.Pays, by=list(cluster=km.res$cluster), mean)
# agg_donneesPays_cluster <- agg_donneesPays_cluster[,c(-2,-12)]
```

```{r}
# export centroides des clusters
# write.table(agg_donneesPays_cluster,"../assets/resultats/km5_centroides.csv",sep=",",row.names=FALSE,quote=FALSE)
```

Ajouter les classifications de points aux données d'origine :

```{r}
donnees.Pays <- cbind(donnees.Pays, cluster.km.5 = km.res$cluster)
head(donnees.Pays)
```


```{r}
centroides = km.res$centers
centroides <- centroides[,-10]
# png(file="../assets/resultats/km5_heatmap.png",width=1800,height=750)
heatmap(t(as.matrix(centroides)), Rowv = NA, Colv = NA, margins = c(6,6),main="Clustering K-means"
        )
legend(x="left",y='center',title = "Performance des clusters", legend=c("max","strong","medium","weak", "min"),cex=2,fill = heat.colors(6))

```

```{r}
# png(file="../assets/resultats/km5_pheatmaps.png",width=1800,height=750)
pheatmap(t(centroides),
         display_numbers = TRUE,# pour afficher les valeurs
         fontsize = 30, # pour diminuer la police des valeurs 
         cluster_cols = FALSE,# pour obtenir un réarrangement de colonnes
         cluster_rows = FALSE, # pour obtenir un réarrangement de lignes
         scale="column"
         )
```
ETUDE DES PAYS DES CLUSTERS CARTE

```{r}
temp <- subset(donnees.Pays, donnees.Pays$cluster.km.5== 1)
print(temp$Country)
```
```{r}
temp <- subset(donnees.Pays, donnees.Pays$cluster.km.5== 2)
print(temp$Country)
```
```{r}
temp <- subset(donnees.Pays, donnees.Pays$cluster.km.5== 3)
print(temp$Country)
```
```{r}
temp <- subset(donnees.Pays, donnees.Pays$cluster.km.5== 4)
print(temp$Country)
```
```{r}
temp <- subset(donnees.Pays, donnees.Pays$cluster.km.5== 5)
print(temp$Country)
```


### Carte repartition des groupes issus du kmeans
```{r}
#library(maptools)
data(wrld_simpl)
my_map <- wrld_simpl

```

```{r}
# png(file="../assets/resultats/km5_map.png",width=1800,height=750)
country_colors <- setNames(rep("white", length(my_map$NAME)), my_map$NAME)

country_colors[c("United States")] <- c('orange') # cluster 1

country_colors[c("Afghanistan",   "Algeria",       "Angola" ,       "Azerbaijan",    "Bangladesh",    "Benin",         "Burkina, Faso","Cambodia",      "Cameroon",      "Chad" ,         "Ethiopia" ,     "Gambia",        "Ghana",         "Guatemala" ,   "Guinea",        "Guinea-Bissau", "Haiti" ,        "Iraq" ,         "Kenya",         "Lebanon",       "Lesotho",      "Liberia",       "Madagascar",    "Maldives",      "Mali" ,         "Mauritania",    "Mozambique",    "Myanmar",      "Nepal",         "Niger" ,        "Nigeria",       "Pakistan",      "Paraguay",      "Rwanda",        "Sierra Leone" ,"Sri Lanka",     "Sudan" ,        "Suriname",      "Tajikistan",    "Togo",          "Tunisia",      "Uganda",       "Ukraine",       "Zambia",        "Zimbabwe"  )] <- c("blue") # cluster 2

country_colors[c(
"Albania",                "Armenia",                "Austria",                "Belarus",               
"Belgium",                "Bosnia and Herzegovina", "Bulgaria",               "Canada",                
"Croatia" ,               "Cyprus",                 "Czech Republic",         "Denmark" ,              
"Estonia",                "Finland",                "France",                 "Georgia",               
"Germany",                "Greece",                 "Hungary",                "Ireland" ,              
"Italy",                  "Japan",                  "Kazakhstan" ,            "Latvia",                
"Lithuania" ,             "Luxembourg",             "Malta",                  "Mexico",                
"Mongolia",               "Morocco",                "Netherlands",            "Norway",                
"Oman",                   "Poland",                 "Portugal",               "Russia" ,   
"Saudi Arabia",           "Slovenia",               "Spain",                  "Sweden",                
"Switzerland","United Arab Emirates", "United Kingdom" )] <- c("yellow") # cluster 3

country_colors[c("India")] <- c("pink") # cluster 4

country_colors[c(
"Antigua and Barbuda", "Argentina" ,          "Bahamas",             "Botswana",            "Brazil",             
"Chile" ,              "Colombia" ,           "Costa Rica",          "Dominica",            "Dominican Republic", 
"Ecuador"   ,          "El Salvador" ,        "Fiji",                "Gabon",               "Grenada" ,           
"Honduras"  ,          "Indonesia",           "Israel",              "Jamaica",             "Jordan",             
"Kiribati"  ,          "Kuwait",              "Malaysia" ,           "Mauritius",           "Namibia",            
"Nicaragua",           "Panama",              "Peru" ,               "Samoa",               "South Africa",       
"Thailand"  ,          "Trinidad and Tobago", "Uruguay",             "Vanuatu"
)] <- c("green") # cluster 5



plot(my_map, col = country_colors)
title("Resultat clustering par 5-MEANS")

legend(x='bottomright', border = "black",title = 'les clusters',cex=2 ,legend = c( "cluster 1", "cluster 2", "cluster 3", "cluster 4", 'cluster 5'),fill = c('yellow','pink','green','red', "blue"))

```

Nettoyage environnement
```{r}
rm(wrld_simpl,temp,my_map,km.res,country_colors,centroides,agg_donneesPays_cluster,ratio_ss,km_model,k)
```

CHOIX CLUSTER ET ACP
creer un df avec les pays du cluster kmeans 6
Kmeans est plus performant dans la définition de zones plus cohérantes : au niveau business (alliance, proximités, membre d'association éconnomique, distance...)
k= 6 permet de filtrer un maximum de pays en restant cohérent



# ACP

Import des bibliothèques
```{r warning=FALSE}
library("FactoMineR")
library("factoextra")
```

## Préparation des données
```{r}
str(donnees.Pays)
# On crée un df avec uniquement les données du 6-means = 5 en raison de sa cohérence et de la performance de ses indicateurs
donnees.pca <- donnees.Pays 
donnees.pca <- subset(donnees.pca, donnees.pca$cluster == 5)

# on crée un df sans les colonnes de clustering
donnees.pca <- donnees.pca[,2:10]

```

## Visualisation de l'ACP
Standardisation des données
```{r}
res.pca <- PCA(donnees.pca, scale.unit = TRUE, ncp = 3, graph = TRUE)
```

## éboulis des valeurs propres

```{r}
library(factoextra)
fviz_eig(res.pca, addlabels = TRUE)
```

## qualité de la représentation

```{r}

corrplot(res.pca$var$cos2, is.corr = FALSE)
```

## cercle des corrélations

```{r}
fviz_pca_var(res.pca,
             title='Cercle de corrélation des variables',
             col.var = "cos2",
             gradient.cols =  c("#00AFBB", "#E7B800", "#FC4E07"),
             #alpha.var = "cos2",
             geom=c('arrow', 'text'),
             labelsize = 3,
             repel = TRUE
)

```

## nuages des individus

```{r}
# on créé la figure
figure = fviz_pca_ind(res.pca, 
             geom=c("text", 'point'),
             labelsize=3,
             alpha.ind="cos2",
             #pointsize='5',
             repel = TRUE,
             mean.point = FALSE
)

# On l'enregistre
# png(file="../assets/resultats/acp_onSelection_individual.png",width=1800,height=750)

print(figure)
dev.off() # Close the pdf device
# on l'affiche
figure
```

### ACP avec Factominer
```{r}
library('FactoMineR') # ACP
library('Factoshiny') # ACP
```

```{r message=FALSE, warning=FALSE, paged.print=FALSE}
# res.PCA <- Factoshiny(donnees.pca)
```

```{r}
res.PCA<-PCA(donnees.pca,graph=FALSE)
plot.PCA(res.PCA,choix='var',title="Graphe des variables de l'ACP")
plot.PCA(res.PCA,title="Graphe des individus de l'ACP")
```

```{r}
# PCAshiny(donnees.pca)
```
Retour aux données...

```{r}
retourDonnee = donnees.Pays
retourDonnee = subset(retourDonnee, retourDonnee$cluster == 5)
retourDonnee <- retourDonnee[,c(-11,-12,-13)]

Pays_selectionnes <- retourDonnee[c('France',
               'Netherlands',
               'Germany',
               'Spain',
               'Canada',
               'United Kingdom',
               'Italy',
               'Japan',
               'Poland'),]

```

```{r}
# export
# write.table(Pays_selectionnes,"../assets/resultats/Selection_Finale.csv",sep=",",row.names=FALSE,quote=FALSE)
```
### Carte repartition des groupes issus du kmeans
```{r}
#library(maptools)
data(wrld_simpl)
my_map <- wrld_simpl

```

```{r}
# png(file="../assets/resultats/MAP_resultatFinal.png",width=1800,height=750)
country_colors <- setNames(rep("white", length(my_map$NAME)), my_map$NAME)
country_colors[c('France')] <- c('grey')
country_colors[c(
               'Netherlands',
               'Spain',
               'Germany',
               'Canada',
               'United Kingdom',
               'Italy',
               'Japan',
               'Poland'
               )] <- c('green') # cluster 1

plot(my_map, col = country_colors)
title("Les pays à fort potentiel")

legend(x='bottomright', border = "black",title = 'les clusters',cex=2 ,legend = c( "Pays d'origine","Pays propices à l'export","Selection"),fill = c('grey','green','red'))

```

Nettoyage environnement
```{r}
rm(wrld_simpl,my_map,country_colors)
```

```{r}

```

